【裁判字號】    89,交簡上,64
【裁判日期】    900330
【裁判案由】    公共危險
【裁判全文】
臺灣臺北地方法院刑事判決                      八十九年度交簡上字第六十四號
    上 訴 人即
    被      告  甲○○
    選任辯護人  劉緒倫律師
                曾士哲律師
                徐東昇律師
右上訴人因公共危險案件，不服本院臺北簡易庭( 八十九年度北交簡字第一○一號 )
於中華民國八十九年三月十七日所為第一審刑事簡易判決( 起訴案號：八十八年度偵
字第二五一七七號 )提起上訴，本院管轄第二審合議庭判決如左：
        主      文
上訴駁回。
        事      實
一、甲○○係考領有自用小客車駕駛執照之人，明知汽車駕駛人飲酒後，其吐氣所含
    酒精成份達每公升0.25毫克以上者，不得駕車，猶於八十八年十一月六日凌晨零
    時四十五分許，即甫與不詳姓名友人同在臺北市○○○路某地服用酒類後，已經
    酒醉( 為警攔停檢測其吐氣所含酒精成份達每公升0.57毫克 )不能安全駕駛動力
    交通工具( 汽車 )，仍勉強駕駛一輛車牌DF-2051 號自用小客車，途經林森北路
    、長安東路交岔路口，為臺北市政府警察局交通警察大隊中山分隊執勤員警攔停
    檢測查獲。
二、案經臺北市政府警察局中山分局移送臺灣臺北地方法院檢察署檢察官偵查聲請簡
    易判決處刑。
        理      由
一、右揭事實，業據被告甲○○於警訊中供承不諱，並有其吐氣所含酒精成份每公升
    0.57毫克之酒精成份測試表一紙在卷可資佐證。又一般人飲酒後之呼氣所含酒精
    濃度達於每公升0.50毫克時，即有反應較慢、感覺減低及影響駕駛之輕到中度中
    毒症狀，有行政院國軍退除役官兵輔導委員會臺北榮民總醫院( 下稱：臺北榮民
    總醫院 )八十八年八月五日(八八)北總內字第二六八六八號函附之附件二影本壹
    紙在卷可稽；況查一般人飲酒後之呼氣所含酒精濃度達到每公升0.50毫克時，其
    行車肇事率亦為一般未飲酒者之七倍，亦有前揭臺北榮民總醫院函附之附件二(
    背面 )中央警察大學交通學系暨交通管理研究所教授蔡志中之研究報告影本壹紙
    在卷可憑。我國現行刑法第一百八十五條之三服用酒類不能安全駕駛動力交通工
    具而駕駛罪，係立法院於八十八年三月卅日三讀修正通過，經總統於同年四月廿
    一日公布施行。本罪係參考德國、美國等先進國家處罰酒醉駕駛認定標準而制定
    之「抽象危險犯」規定，不以發生具體危險為必要。其立法目的在於保護動力交
    通工具駕駛人及其他用路人之安全，避免發生無法彌補之傷害而造成社會沈重負
    擔，以維護社會公共安全。被告甲○○雖於本院審理中質疑目前全國執行酒測勤
    務員警使用之「酒測器」精密度，否認其呼氣酒精成份超過每公升0.55毫克云云
    ，惟無法具體指證本件實際執行檢測被告甲○○呼氣酒精成份之「酒測器」及該
    具「酒測器」之檢測值有何誤差，是其所辯無非係畏罪卸責之詞，不足採信。況
    查被告甲○○為警攔停檢測其呼氣所含酒精成份為每公升0.57毫克，已詳見前述
    ，且已達「道路交通安全規則」第一百十四條規定「汽車駕駛人飲酒後其吐氣所
    含酒精成份每公升0.25毫克以上者，不得駕車」標準兩倍以上，是本件被告甲○
    ○服用酒類不能安全駕駛動力交通工具( 車牌DF-2051 號自用小客車 )而駕駛之
    犯行洵堪認定。
二、核被告甲○○所為，係犯刑法第一百八十五條之三服用酒類不能安全駕駛動力交
    通工具而駕駛罪。原審以被告甲○○犯行明確而依刑事訴訟法第四百四十九條第
    一項前段、刑法第一百八十五條之三、第四十二條第二項及罰金罰鍰提高標準條
    例第二條等規定，量處罰金陸仟元並諭知易服勞役之折算標準，核其認事用法尚
    無不當，量刑亦甚允洽。被告甲○○上訴意旨空言否認犯罪，為無理由，應予駁
    回。
據上論斷，應依刑事訴訟法第四百五十五條之一第一項、第三項，第三百六十八條，
判決如主文。
本案經檢察官於知慶到庭執行職務
中      華      民      國    九    十    年      三    月      三十    日
                          臺灣臺北地方法院交通法庭
                              審判長法  官  劉  壽  嵩
                                    法  官  李  麗  玲
                                    法  官  鍾      華
右正本證明與原本無異。
不得上訴。
                                    書記官  黃  繡  琴
中      華      民      國    九    十    年      三    月      三十    日


司法院資訊處製作；財團法人民間司法改革基金會備份。
